【裁判字號】    92,訴,92
【裁判日期】    920220
【裁判案由】    毒品危害防制條例
【裁判全文】
臺灣嘉義地方法院刑事判決                            九十二年度訴字第九二號
    公  訴  人  臺灣嘉義地方法院檢察署檢察官
    被      告  甲○○  女二十.
右列被告因違反毒品危害防制條例案件，經檢察官提起公訴（九十二年度毒偵字第三
○號），本院判決如左：
    主  文
甲○○連續施用第一級毒品，處有期徒刑柒月，扣案之注射針筒柒支及塑膠管壹條均
沒收。
    事  實
一、甲○○前因施用毒品案件，經本院於民國（下同）九十一年二月二十六日，以九
    十一年度毒聲字第一一一號裁定送觀察、勒戒後，認無繼續施用毒品之傾向，由
    台灣嘉義地方法院檢察署於九十一年三月二十九日，以九十一年度毒偵字第九六
    號為不起訴處分確定。詎甲○○不知悔改，於五年內，復基於施用第一級毒品海
    洛因之概括犯意，自九十一年七月某日起至同年十二月二十六上午七時許止，在
    嘉義縣民雄鄉○○村○○路○段四十二號二階堂旅館二二○室、嘉義縣水上鄉○
    ○村○○街二巷二號住處、嘉義市○○路歐特屋汽車賓館等處，以針筒注射方式
    ，連續施用海洛因，約數日一次；經警於同年十二月二十六日下午六時許，在前
    揭二階堂旅館二二○室查獲，當場並扣得甲○○所有且供其施用海洛因所用之注
    射針筒七支及塑膠管一條。其中警方於九十一年八月六日下午六時三十分、同年
    十二月二十六日晚間十時，兩次得甲○○同意採其尿液送驗，結果呈嗎啡陽性反
    應。其後，本院於九十一年十二月二十七日，以九十一年度毒聲字第一○三一號
    裁定，將甲○○送觀察、勒戒後，認有繼續施用毒品之傾向，再由本院於九十二
    年一月二十七日，以九十二年度毒聲字第七二號裁定施以強制戒治一年。
二、案經嘉義縣警察局民雄分局報告台灣嘉義地方院檢察署檢察官偵查起訴。
    理  由
一、(1)訊據被告甲○○對於右揭犯罪事實坦承不諱（見本院九十二年二月十三日審判
    筆錄），而被告前開兩次經警所採尿液送驗，結果均呈嗎啡陽性反應，亦有查獲
    毒品危害防制條例案尿液送驗姓名對照表、台灣檢驗科技股份有限公司九十一年
    十月二十八日KH二○○二Ａ0000000號濫用藥物尿液檢驗報告各一紙（見
    臺灣嘉義地方法院檢察署九十一年度毒偵字第一○五四號卷第八頁及第十頁）、
    嘉義縣衛生局煙毒尿液檢驗單、代號真實姓名對照表各一紙（見臺灣嘉義地方法
    院檢察署九十二年度毒偵字第三○號卷第三十二頁及第三十四頁背面）附卷可稽
    ，再有被告所有且供施用海洛因所用之注射針筒七支及塑膠管一條扣案（見前揭
    毒偵字第三○號卷第十頁）可資佐證，堪認被告之上開自白為真實，足以採信。
    (2)此外，被告前因施用毒品案件，經本院以九十一年度毒聲字第一一一號裁定送
    觀察、勒戒後，認無繼續施用毒品之傾向，由台灣嘉義地方法院檢察署以九十一
    年度毒偵字第九六號為不起訴處分確定，詎被告又因本件之連續施用海洛因犯行
    ，由本院以九十一年度毒聲字第一○三一號裁定，將甲○○送觀察、勒戒後，認
    有繼續施用毒品之傾向，再經本院以九十二年度毒聲字第七二號裁定施以強制戒
    治一年確定等情，有觀察勒戒執行指揮書、台灣嘉義看守所九十二年一月十六日
    嘉所豐衛字第○九二○○○○○九九號函與所附有無繼續施用毒品傾向評估標準
    紀錄及有無繼續施用毒品傾向證明書一紙在卷（見前毒偵字第三○卷第三十六頁
    面至第三十八頁）、臺灣嘉義地方法院檢察署全國前案查註紀錄表、臺灣高等法
    院被告全國前案紀錄表、裁定等件附卷可參，是被告於不起訴處分後，五年內再
    犯本件之毒品危害防制條例第十條之罪，經觀察、勒戒後，認有繼續施用毒品傾
    向之情形，可信為真正；(三)揆諸前開說明，本件事證明確，被告犯行洵堪認定。
二、(1)查海洛因為毒品危害防制條例所謂之第一級毒品，觀諸該條例第二條第二項第
    一款規定甚明；核被告甲○○施用海洛因所為，係犯毒品危害防制條例第十條第
    一項施用第一級毒品罪。其施用海洛因前後持有第一級毒品海洛因之低度行為，
    應為施用第一級毒品之高度行為所吸收，不另論罪。被告先後多次施用第一級毒
    品犯行，手段相同，時間緊接，所犯構成要件相同，顯係基於概括犯意反覆為之
    ，為連續犯，爰依刑法第五十六條之規定論以一罪，並加重其刑。(2)爰審酌被告
    前已有施用毒品之紀錄，並經一次觀察、勒戒，竟又再度施用，顯見其意志不堅
    ，仍未戒絕，毫無悔改之意，其施用足以導致精神障礙、性格異常，甚至造成生
    命危險之毒品，戕害一己之身體健康，及其犯罪之動機、目的、手段、犯罪後之
    態度等一切情狀，量處如主文所示之刑，以資懲儆。
三、扣案之注射針筒七支及塑膠管一條，均係被告所有且供本件施用毒品犯行所用之
    物，業據其供陳在卷（見本院前揭審判筆錄），應依刑法第三十八條第一項第二
    款規定併予沒收之。
據上論斷，應依刑事訴訟法第二百九十九條第一項前段，毒品危害防制條例第十條第
一項，刑法第十一條、第五十六條、第三十八條第一項第二款，判決如主文。
本案經檢察官黃正雄到庭執行職務。
中     華      民       國        九十二    年     二     月    二十    日
                                      臺灣嘉義地方法院刑事第一庭
                                          法  官
右正本證明與原本無異。
如不服本判決，應於判決送達後十日內，向本院提出上訴狀。
                                          書記官
中    華    民    國                    年              月              日
附錄本案論罪科刑法條：
毒品危害防制條例第十條第一項：
施用第一級毒品者，處六月以上五年以下有期徒刑。


司法院資訊處製作；財團法人民間司法改革基金會備份。
